臺灣臺中地方法院刑事判決　　　　　　 95年度交訴字第292號
公　訴　人　臺灣臺中地方法院檢察署檢察官
被　　　告　甲○○
　　　　　　乙○○
　　　　　　　　　　　號
　　　　　　　　　　（另案於臺灣臺中看守所羈押中）
上列被告因公共危險案件，經檢察官提起公訴（95年度偵字第
19926號），被告於準備程序中就被訴事實為有罪之陳述，經本
院合議庭裁定由受命法官獨任進行簡式審判程序，本院判決如下
    主    文
乙○○共同駕駛動力交通工具肇事，致人受傷而逃逸，累犯，處
有期徒刑捌月。
甲○○共同駕駛動力交通工具肇事，致人受傷而逃逸，處有期徒
刑陸月，如易科罰金以新台幣壹仟元折算壹日。
    事   實
一、乙○○前因毒品危害防制條例案件，經本院判處有期徒刑10
    月、4月，合併定應執行有期徒刑1年確定，於民國94年7 月
    18日縮刑期滿執行完畢。乙○○仍不知悔改，復於95年7 月
    25日16時許，於未領有駕駛執照之情形下，猶然駕駛其向不
    知情之友人梁雲程借得之車牌號碼IUC─790號機車後載王志
    佑，於臺中市○○路共同行搶後（前開搶奪案件，乙○○、
    甲○○分別經臺灣高等法院臺中分院判處有期徒刑1年2月、
    10月確定），兩人倉皇逃逸，沿著台中市○○街由北往南行
    駛，途經大忠街與精誠21街交岔路口，乙○○理應注意車前
    狀況，隨時採取必要之安全措施，及車輛行至無號誌之交岔
    路口，應減速慢行作隨時停車之準備，而依當時情形，又無
    不能注意之情事，竟疏於注意，遂於通過上開交岔路口時，
    撞及由丙○○沿著精誠21街，往精誠路方向駕駛之車牌號碼
    DVG─629號機車，二車遂同時倒地，致丙○○倒地受有右側
    脛骨骨折之傷害（乙○○過失傷害部分業經丙○○撤回告訴
    ，另經本院為不受理判決）。乙○○為免遭警查獲，竟與王
    志佑共同基於肇事逃逸之犯意聯絡，對受傷之丙○○未加以
    理會亦未施予任何救護，示意王志佑駕駛前開機車搭載其逃
    離現場，嗣經警循線於同年月日21 時許，在台中市林森醫
    院查獲乙○○始查知上情。
二、案經丙○○訴由臺中市警察局第一分局報告臺灣臺中地方法
    院檢察署檢察官偵查起訴。
    理    由
一、證據能力方面：
    按簡式審判程序之證據調查，不受刑事訴訟法第159條第1項
    、第161條之2、第161條之3、第163條之1及第164條至第170
    條規定之限制，亦為同法第273條之2所明文。因此，被害人
    丙○○於警詢及偵查中之陳述、道路交通事故現場圖、道路
    交通事故調查報告表 (一)( 二)及林新醫院診斷證明書，本
    院自可採為證據，先予敘明。
二、實體方面：
(一)、上開事實，業據被告乙○○、甲○○於本院審理時供承不諱
    （本院卷第32至第33頁），核與證人即被害人丙○○於警詢
    、檢察官偵訊中證述之情節大致相符（警卷第12至第14頁，
    偵查卷第15頁），且有道路交通事故現場圖、道路交通事故
    調查報告表 (一)、(二)、交通事故現場蒐證及車損照片16
    幀，及被害人之林新醫院診斷證明書附卷可稽（警卷第16至
    第18頁、第20至第27頁、第30頁），被告自白核與事實相符
    ，堪信為真實。綜上所述，被告乙○○、甲○○所犯刑法第
    185條之4肇事致人傷害逃逸罪，事證明確，均可以認定。
(二)、按刑法第185條之4肇事逃逸罪，屬於故意犯，本罪的構成要
    件行為，並不是「肇事」行為本身，而是肇事後故意的「逃
    逸」行為，據此行為人對於逃逸行為必須有所認識與意欲。
    查被告甲○○雖非肇事時之駕駛人，惟肇事後非但沒有協助
    報警及將被害人送醫急救，反而駕駛上開肇事車輛附載被告
    乙○○逃離現場，可見被告甲○○明知有車禍肇事致被害人
    丙○○受傷之事實，且就肇事逃逸之犯行部分與被告乙○○
    間確有犯意上之聯絡，而成立共同正犯。是核被告甲○○、
    被告乙○○所為，係犯刑法第28條、第185條之4肇事逃逸罪
    ，被告2人且均具犯意聯絡，行為分擔，應論以共同正犯。
    又被告甲○○雖不具「駕駛動力交通工具肇事，致人受傷」
    之身分，然其與具此身分之被告乙○○共同實施逃逸行為，
    業如前述，依刑法第31條第1項規定，仍應以共犯論，惟尚
    無依該項但書減輕其刑之餘地，附此敘明。再被告乙○○前
    因毒品危害防制條例案件，經本院判處有期徒刑10月、4月
    ，合併定應執行有期徒刑1年確定，於民國94年7月18日縮刑
    期滿執行完畢，有臺灣高等法院被告前案紀錄表及臺灣臺中
    地方法院檢察署刑案資料查註紀錄表各一份在卷可參，其受
    有期徒刑之執行完畢後，5年之內故意再犯有期徒刑以上之
    本罪，為累犯，應依法加重其刑。爰審酌被告乙○○、甲○○肇事後逃逸對告訴人丙○○之身體安全、肇事現場證據之
    保全所生之危害、惟渠等於本院訊問時均已坦承犯行深表悔
    悟、且與告訴人丙○○成立和解，復當庭分別給付予告訴人
    丙○○新臺幣50,000元、20,000元，過失傷害部分且據被害
    人丙○○於本院審理中當庭撤回告訴（本院卷第32頁）及其
    生活狀況、智識程度、犯罪之動機、手段等一切情狀，分別
    量處如主文所示之刑，並就被告甲○○部分諭知易科罰金之
    折算標準。
三、依刑事訴訟法第273條之1第1項、第299條第1項前段，刑法
    第28條、第31條第1項、第185條之4、第47條第1項、第41
    條第1項前段，判決如主文。
中　　華　　民　　國　　96　　年　　1 　　月　　29　　日
                  刑事第四庭    法  官  柯雅惠
上正本證明與原本無異。
如不服本判決，應於送達後十日內向本院提出上訴狀（須附繕
本），上訴於台灣高等法院台中分院。
                                書記官  鍾小屏
中　　華　　民　　國　　96　　年　　1 　　月　　29　　日
附錄論罪科刑法條：
刑法第185條之4：
駕駛動力交通工具肇事，致人死傷而逃逸者，處6月以上5年以下
有期徒刑。
